【裁判字號】    98,上更(一),51
【裁判日期】    980714
【裁判案由】    違反槍砲彈藥刀械管制條例
【裁判全文】
臺灣高等法院高雄分院刑事判決      98年度上更(一)字第51號
上  訴  人
即  被  告    甲○○
選任辯護人    張瓊文    律師
上列上訴人因違反槍砲彈藥刀械管制條例案件，不服臺灣屏東地
方法院97年度訴字第1092號中華民國97年10月29日第一審判決（
起訴案號：臺灣屏東地方法院檢察署97年度偵字第3387號），提
起上訴，本院判決如下：
     主  文
原判決撤銷。
甲○○未經許可，持有衝鋒槍，處有期徒刑伍年肆月，併科罰金
新臺幣參拾萬元，罰金如易服勞役以新臺幣仟元折算壹日。
扣案之以色列IMI 廠製UZI MODELB型制式衝鋒槍壹支（含彈匣壹
個，槍號：SA52380 ，槍枝管制編號：0000000000）、口徑9mm
制式子彈捌顆、非制式子彈顆、擦槍布壹包、通槍條壹支及彈
匣壹個，均沒收之。
     事  實
一、甲○○明知衝鋒槍及子彈為槍砲彈藥刀械管制條例所規定之
    違禁物，未經許可，不得持有，竟基於持有之犯意，於民國
    （以下同）97年3 月中旬某時，在高雄市某間PUB ，以新臺
    幣（下同）30萬元之代價，向綽號「阿康」之不詳成年男子
    販入以色列IMI 廠製UZI MODELB型制式衝鋒槍1 支（含彈匣
    1 個，槍號：SA52380 ，槍枝管制編號：0000000000）、口
    徑9mm 制式子彈13顆、非制式子彈4 顆、擦槍布1 包、通槍
    條1 支、不適用之短金屬彈匣1 個而持有之。嗣於同年5 月
    20日凌晨3 時30分許，以手提袋攜帶上開衝鋒槍1 支（含彈
    匣1 個）及子彈17顆，在屏東縣屏東市○○路128 號之萊爾
    富便利商店前，撥打公用電話時，因形跡可疑為警盤查，於
    欲逃離時為警阻止，當場查扣其手提袋內之前述槍彈，並於
    同日上午9 時30分許，帶警前往其位於屏東縣麟洛鄉○○村
    ○○路69號之住處，在其房間床上之旅行箱內查扣供輔助持
    有槍枝使用之擦槍布1 包、通槍條1 支及短金屬彈匣1 個，
    而知悉上情。
二、案經屏東縣政府警察局屏東分局移送臺灣屏東地方法院檢察
    署檢察官偵查起訴。
     理  由
壹、證據能力部分：
一、按法院或檢察官得囑託醫院、學校或其他相當之機關、團體
    為鑑定；鑑定之經過及其結果，應命鑑定人以言詞或書面報
    告，刑事訴訟法第208 條第1 項前段、第206 條第1 項分別
    定有明文。對於司法警察機關於調查中之案件，或有量大或
    急迫之情形，為因應實務之現實需求，認為當然有鑑定之必
    要者，基於檢察一體原則，得由該管檢察長對於轄區內之案
    件，以事前概括選任鑑定人或囑託鑑定機關（團體）之方式
    ，俾便轄區內之司法警察官、司法警察對於調查中之此類案
    件，得即時送請事前已選任之鑑定人或囑託之鑑定機關（團
    體）實施鑑定；而臺灣高等法院檢察署檢察長概括囑託內政
    部警政署刑事警察局為「槍彈有無殺傷力之鑑定」之鑑定機
    關，有法務部92年9 月1 日法檢字第0920035083號函、臺灣
    高等法院檢察署92年10月15日檢文允字第0921001322號函檢
    附該署檢察長概括選任鑑定人或囑託鑑定機關（團體）名冊
    在卷可考。卷附內政部警政署刑事警察局97年7 月10日刑鑑
    字第0970077990號槍彈鑑定書，係屏東縣政府警察局屏東分
    局就本案依上開授權送鑑定之鑑定報告，應有證據能力。
二、按被告之自白，非出於強暴、脅迫、利誘、詐欺、疲勞訊問
    、違法羈押或不正之方法，且與事實相符者，得為證據；又
    被告陳述其自白係出於不正之方法者，應先於其他事證而為
    調查，刑事訴訟法第156 條第1 項及第3 項前段分別定有明
    文。上訴人雖辯稱：警詢時有關供述購買槍彈係為轉售圖利
    之自白，係警方要其做如此供述，始可獲得交保，我才自白
    犯罪云云，惟查上訴人於原審準備程序已供稱：「警察態度
    很好，警詢筆錄是照著我的自由意思記載的」（見原審卷第
    17頁），參以證人即查獲本案員警張勝雄於本院上訴審理時
    證稱：該部分自白係被告自由意志所供述，並無非法取供等
    情（見本院上訴卷第54頁），足認上訴人於警詢之自白，係
    出於自由意思，具有證據能力。
貳、實體部分：
一、上訴人即被告甲○○對上揭購買及持有前述槍彈之事實已自
    白不諱，並有上開槍彈及擦槍布壹包、通槍條壹支及彈匣壹
    個扣案足資佐證，又該扣案槍彈經鑑定結果：1.送鑑長槍1
    枝（含彈匣2 個，槍枝管制編號0000000000），係口徑9mm
    之制式衝鋒槍，為以色列IMI 廠製UZIMODELB 型，槍號為「
    SA52380 」，槍管內具4 條右旋來復線，擊發功能正常，可
    供擊發同口徑制式子彈使用，認具殺傷力（其中短金屬彈匣
    無法供本案槍枝使用）；2.送鑑子彈12顆，均係口徑9mm 之
    制式子彈，採樣4 顆試射，均可擊發，認具殺傷力；3.送鑑
    子彈4 顆，均係非制式子彈，由金屬彈殼組合直徑9.0 ±0.
    5mm 金屬彈頭而成，採樣1 顆試射，可擊發，認具殺傷力；
    4.送鑑子彈1 顆，係口徑9mm 之制式子彈，彈底具撞擊痕跡
    ，經試射，可擊發，認具殺傷力，有內政部警政署刑事警察
    局97年7 月10日刑鑑字第0970077990號槍彈鑑定書（含附件
    相片11張）1 份附卷可稽，上訴人甲○○之自白核與事實相
    符，事証明確，上訴人甲○○購買並持有衝鋒槍1 支（含彈
    匣1 個）及其子彈合計17顆之事實已堪予認定。
二、上訴人甲○○持有衝鋒槍及其子彈之行為，分別係犯槍砲彈
    藥刀械管制條例第7 條第4 項之未經許可持有衝鋒槍罪、同
    條例第12條第4 項之未經許可持有子彈罪。上訴人甲○○一
    行為而持有衝鋒槍、子彈之低度行為，觸犯上開二罪名，為
    想像競合犯，應從一重之持有衝鋒槍罪處斷。
三、原審予以論科，固非無見，惟查上訴人甲○○雖在警訊自白
    買槍是要轉賣，惟於偵查、原審及本院歷次審理時上訴人甲
    ○○已否認要轉賣槍枝，且除上訴人甲○○於警訊唯一之自
    白外，並無任何事証足以証明上訴人甲○○買槍是要轉賣，
    是上訴人甲○○該警訊之自白尚難認其有販賣之犯行（見最
    高法院98年度台上字第1924號判決發回更審理由），參以上
    訴人甲○○只有一觀察勒戒前科，並無其他前科，其亦應無
    特殊黑道管道可以販賣該槍，是應認上訴人甲○○只是單純
    持有前開槍彈，且檢察官亦未就意圖販賣持有槍彈而起訴，
    而僅就上訴人甲○○非法持有槍彈為起訴，原審遽認上訴人
    甲○○是意圖販賣而持有該槍彈，尚有未恰，上訴人甲○○
    上訴主張其非意圖販賣而持有該槍彈，為有理由，原判決既
    有可議，自應予撤銷改判。審酌上訴人甲○○購買後非法持
    有衝鋒槍及子彈17顆，嚴重危害社會治安，其犯後已坦承認
    錯，其僅有觀察勒戒1 次之前科，有臺灣高等法院被告前案
    紀錄表附卷可參，且扣案槍彈未查獲供犯罪或預備犯罪之用
    等一切情狀，爰量處有期徒刑5 年4 月，併科罰金新臺幣30
    萬元，並諭知罰金如易服勞役以新臺幣3 千元折算1 日。扣
    案之衝鋒槍1 支（含彈匣1 個），及鑑定試射後賸餘之制式
    子彈8 顆、非制式子彈3 顆，均屬違禁物，應依刑法第38條
    第1 項第1 款沒收之，又擦槍布1 包、通槍條1 支及短金屬
    彈匣1 個（非屬槍炮主要零件，見本院本審卷第74頁內政部
    98年6 月17日內授警字第0980871022號函）係輔助持有槍枝
    而為供犯罪使用之物，並依刑法第38條第1 項第2 款宣告沒
    收。至經鑑定試射之子彈，因擊發而裂解，不再屬違禁物，
    不予宣告沒收，附此敘明。
據上論結，應依刑事訴訟法第369 條第1 項前段、第364 條、第
299 條第1 項前段，槍砲彈藥刀械管制條例第7 條第4 項、第12
條第4 項，刑法第11條前段、第55條、第42條第3 項、第38條第
1 項第1 款、第2 款，判決如主文。
本案經檢察官許美女到庭執行職務。
中    華    民    國    98    年    7     月    14    日
              刑事第六庭    審判長法  官  王憲義
                                  法  官  邱永貴
                                  法  官  張盛喜
以上正本證明與原本無異。
如不服本判決應於收受本判決後10日內向本院提出上訴書狀，其
未敘述上訴理由者，並得於提起上訴後10日內向本院補提理由書
狀（均須按他造當事人之人數附繕本）「切勿逕送上級法院」。
中    華    民    國    98    年    7     月    14    日
                                   書記官  黃一秋
附錄本件判決論罪科刑法條：
槍砲彈藥刀械管制條例第7 條第4 項未經許可，持有、寄藏或意
圖販賣而陳列第一項所列槍砲、彈藥者，處五年以上有期徒刑，
併科新臺幣一千萬元以下罰金。
槍砲彈藥刀械管制條例第12條第4 項未經許可，持有、寄藏或意
圖販賣而陳列子彈者，處5 年以下有期徒刑，併科新台幣300 萬
元以下罰金。


司法院資訊處製作；財團法人民間司法改革基金會備份。
